# 坏账准备问题

提问人：zhs7403 时间：2020-02-02 21:52:33
b企业 2018 年年报对a工程类客户单项计提坏账40%（含30%账龄和10%因为双方法院纠纷计提补提）。 2019 年底法院判决b胜诉，a也认可。即10%因素已经不存在，b本期执行新金融工具准则，应如何考虑 2019 年坏账计提金额？
这 2 年a的整体财务状况、流动性和偿债能力与以前年度相比没有显著变化。按照预期信用损失模式似乎出现比以前计提少的情况，是否合理？

回答人：chenyiwei
首先，既然是单项计提，则不应将其坏帐准备再区分为账龄因素和经济纠纷的特定因素导致的两部分。因为账龄因素仅对按组合计提准备的情形有效。
法院判决胜诉不代表B一定能够增加该笔款项的可收回金额，还取决于债务人A的履约能力和意愿等因素。如果确实评价本期末可收回金额较年初增加，则应转回前期计提的部分准备。这不属于新旧准则衔接过程中两种模型导致的会计政策差异。

提问人：dotaauditor 时间：2020-07-26 12:33:07
背景： 2019 年 1 月A公司销售给B公司货物，合同约定付款期为 2 个月，A应收B货款 1000 万元。截至 2019 年 6 月，A公司多次向B公司催款未果，A对B提起诉讼，经法院调解，A与B达成协议，B公司分别于 2019 年 9 月、 10 月分别归还A500万元货款。截至 2019 年 12 月，B仅归还 500 万元，并表示 2020 年 1 月前一定归还剩余 50 万元货款， 2020 年 1 月B公司如期归还货款。A公司在 2019 年末按照账龄确认坏账准备 25 万元（ 1 年内5%）。
请教陈版主：
1 、上述背景下，A在 2019 年末确认坏账准备是否合理？是否应当将涉诉款项单独考虑坏账损失，对剩余未收回货款 500 万元全额计提坏账损失？
2 、如A对B申请资产保全，是否可以作为减少计提坏账的依据？

回答人：chenyiwei
1 、应当将涉诉款项单独考虑坏账损失，对剩余未收回货款 500 万元按个别认定法谨慎计提减值损失（不排除全额计提坏账损失）。
2 、对于资产保全的实际效果，建议咨询律师意见，以合理、谨慎地评估该措施对提升可收回金额的作用。

提问人：大呆呆 时间：2020-07-28 13:40:00
陈版，如果出具审计报告时（ 2020 年 1 月份以后）上述款项已收回，是否可不做单项计提调整？

回答人：chenyiwei
为何原先估计不能收回，但期后很短时间又收回了？